【裁判字號】    90,交易,6
【裁判日期】    900427
【裁判案由】    公共危險等
【裁判全文】
臺灣基隆地方法院刑事判決                              九十年度交易字第六號
    公  訴  人  臺灣基隆地方法院檢察署檢察官
    被      告  甲○○
右列被告因公共危險等案件，經檢察官提起公訴（八十九年度調偵字第三五號），本
院判決如左：
    主  文
甲○○因過失傷害人，處拘役參拾日，如易科罰金以參佰元折算壹日。
被訴公共危險部分免訴
    事  實
一、甲○○明知酒後駕駛車輛，易致生公共危險，且飲酒後其呼氣中酒精成份達每公
    升０‧二五毫克以上者，不得駕車，仍於民國八十九年八月三十日下午六時許，
    在基隆市○○路「三姊妹小吃店」飲用二罐啤酒及不明數量之其他酒類後，已達
    不能安全駕駛之程度時，於同日晚間十一時四十分許，駕駛車號Ｔ七  五七七Ｏ
    號自用小客車，沿基隆市○○路往市區方向行駛（所犯公共危險部分，業經本院
    基隆簡易庭另案判決確定，詳如後述）。途經基隆市○○路、義一路口時，原應
    注意車前狀況，並隨時採取必要之安全措施；又汽車在四車道以上或同向二車道
    道路，欲左轉彎時，應距交岔路口三十公尺前換入內側車道或左轉車道。而依當
    時情形，又無不能注意情事，竟疏未注意，貿然在前開交岔路口，自外側車道左
    轉欲往義一路行駛，致汽車之左前保險桿撞及由該路口步行穿越馬路之法國籍男
    子BOURGEOIS ROBERT HENRI，使BOURGEOIS ROBERT HENRI受有右額部三乘三乘二
    公分Ｙ型撕裂傷、右臉、眼底下方二‧五乘二‧五公分表層挫傷、右眼皮上揚無
    力、兩側大腦額葉輕微腦挫傷之普通傷害。
二、案經被害人BOURGEOIS ROBERT HENRI訴由基隆市警察局第二分局報請台灣基隆地
    方法院檢察署檢察官偵查起訴。
    理  由
壹、有罪部分
  一、右開事實，業據被告甲○○坦白承認，核與告訴人BOURGEOIS ROBERT HENRI指
      述之詞相符。依卷附警繪現場圖所示，肇事路段係雙向四車道路口，被告所駕
      駛之汽車，沿中正路行駛於外側車道，並自外側車道經過交岔路口中心點後始
      突然左轉往義一路方向行駛。當時為夜間有照明，視線良好，路面為柏油路面
      且乾燥，汽車之碰撞位置係左前車頭保險桿，告訴人遭撞及後，頭部並撞破左
      前擋風玻璃，使汽車引擎蓋留有擦痕，左前擋風玻璃破裂，此有交通事故調查
      報告表、現場照片八張在卷足憑。顯見被告肇事當時，係在外側車道違規左轉
      且未注意車前狀況，致撞及穿越馬路之告訴人。按汽車行駛時，汽車駕駛人應
      注意車前狀況，並隨時採取必要之安全措施；又汽車在四車道以上或同向二車
      道道路，欲左轉彎時，應距交岔路口三十公尺前換入內側車道或左轉車道，道
      路交通安全規則第九十四條第三項、第一百零二條第一項第五款分別定有明文
      。被告駕車自應注意上開規定，且依當時情形並無不能注意之情事，竟未注意
      前開規定而肇事，足認其具有過失。被告上開過失行為，使BOURGEOIS ROBERT
      HENRI 受有如事實欄所述之傷害，亦有行政院衛生署基隆醫院出具之驗傷診斷
      書一紙附卷可參，是被告之過失行為與被害人所受之傷害間有相當因果關係存
      在，事證明確，被告犯行應堪認定。
  二、核被告所為，係犯刑法第二百八十四條第一項前段之過失傷害罪。爰審酌被告
      前述之過失程度、所生損害及犯罪後尚未與被害人達成和解賠償損害等一切情
      狀，量處如主文所示之刑，並諭知易科罰金之折算標準。
貳、免訴部分
  一、公訴意旨另以：被告甲○○於八十九年八月三十日下午六時許，因飲用多瓶啤
      酒及其他酒類，已不能安全駕駛動力交通工具，而仍於同日晚間十一時四十分
      許，駕駛車號Ｔ七  五七七Ｏ號自用小客車，沿基隆市○○路往市區方向行駛
      ，途經基隆市○○路、義一路口時，撞及穿越馬路之行人BOURGEOIS ROBERT
      HENRI，使被害人受有如有罪部分事實欄所述之普通傷害。甲○○經警當場測
      得其呼氣中所含酒精成份為每公升一‧一Ｏ毫克，因認甲○○涉有刑法第一百
      八十五條之三公共危險罪嫌等語。
二、按案件曾經判決確定者，應諭知免訴之判決，刑事訴訟法第三百零二條第一款定
    有明文。本件被告甲○○於八十九年八月三十日晚間十一時四十分許，因酒後駕
    駛車號Ｔ七  五七七Ｏ號自用小客車，在基隆市○○路、義一路口，撞及被害人
    BOURGEOIS ROBERT HENRI，使之受傷乙節，業經檢察官以八十九年度偵字第四二
    二八號聲請以簡易判決處刑，並經本院基隆簡易庭於八十九年十二月七日，以八
    十九年度基交簡字第三五三號簡易判決判處被告甲○○罰金一萬二千元，並於九
    十年一月二十九日確定在案，此經本院調卷查明屬實。公訴人仍就曾經判決確定
    之同一犯罪事實起訴，揆諸前開說明，本院自應就此部分為被告免訴之判決。
據上論斷，應依刑事訴訟法第二百九十九條第一項前段、第三百零二條第一款、刑法
第二百八十四條第一項前段、第四十一條、罰金罰鍰提高標準條例第一條前段、第二
條，判決如主文。
本案經檢察官周慶華到庭執行職務。
中    華    民    國      九十      年      四      月      二十七      日
                                      臺灣基隆地方法院交通法庭
                                          法  官    陳  培  仁
右正本證明與原本無異。
對於本件判決如有不服，應於收受送達後十日內，向本院提出上訴書狀，上訴於臺灣
高等法院，並按他造當事人之人數附具繕本。
                                          書記官    施  鴻  均
中    華    民    國      九十      年      五      月      一          日
附錄論罪法條
刑法第二百八十四條第一項前段：
因過失傷害人者，處六月以下有期徒刑、拘役或五百元以下罰金。


司法院資訊處製作；財團法人民間司法改革基金會備份。
